【裁判字號】    97,交聲,1420
【裁判日期】    970725
【裁判案由】    聲明異議
【裁判全文】
臺灣高雄地方法院交通事件裁定        97年度交聲字第1420號
原處分機關  高雄市政府交通局
異  議  人
即受處分人  甲○○
上列異議人即受處分人因違反道路交通管理處罰條例案件，對於
高雄市政府交通局民國97年6 月2 日所為之處分（原處分案號：
高市交裁字第裁32-BO0000000號）聲明異議，本院裁定如下：
    主  文
異議駁回。
    理  由
一、原處分意旨略以：異議人即受處分人甲○○於民國97年4 月
    18日上午9 時25分許，駕駛XZP-539 重機車，由北向南行經
    有燈光號誌管制之高雄市○○路與河南路口時，違規闖紅燈
    ，經高雄市政府警察局交通大隊依違反道路交通管理處罰條
    例第53條第1 項之規定掣單舉發，嗣由高雄市交通事件裁決
    中心依違反道路交通管理處罰條例第53條第1 項之規定，於
    97 年6月2 日以高市交裁字第裁32-BO0000000號裁決書裁處
    罰鍰新臺幣（下同）1,800 元，並依同條例第63條第1 項第
    3 款規定，記違規點數3 點在案。
二、異議意旨略以：伊於遭舉發當日，行經高雄市○○路與河南
    路口時，當時之燈號為紅燈，伊有停車等待燈號轉換為綠燈
    時，才通過停駛線，伊並無闖紅燈之違規行為。又警方攔檢
    當時，是處於駕駛機車行進當中且精神不集中之狀況，所做
    出之錯誤判斷，故原處分機關所為處分顯有錯誤，爰依法聲
    明異議，請求撤銷原處分云云。
三、經查：
  (一)按汽車駕駛人，行經有燈光號誌管制之交岔路口闖紅燈者，
    處1,800 元以上5,400 元以下罰鍰，並記違規點數3 點，道
    路交通管理處罰條例第53條第1 項、第63條第1 項第3 款分
    別定有明文。
  (二)異議人甲○○對其於被舉發當日確有行經高雄市○○路與河
    南路口，遭警方取締闖紅燈違規之事實，並不爭執。又異議
    人駕駛前開自小客車於前揭時、地，行經有燈光號誌管制之
    交岔路口闖紅燈之違規事實，業據證人即本件舉發員警李士
    杰於本院審理中具結證稱：本件為伊所舉發，舉發的時間地
    點如舉發通知單，當時異議人從北往南行駛，伊當時是與林
    信宏執行巡邏勤務，發現異議人由北往南行經河東路與河南
    路T 字型路口，渠等當時是在河東路上由南往北，在異議人
    對向車道，渠等是在接近七賢國中的側門時看見異議人，當
    時燈號是紅燈，所以伊將異議人攔下來，並告知其有闖紅燈
    ，當時異議人速度蠻快的，伊將其攔下來時，異議人並沒有
    特別強調說其沒有闖紅燈，很快簽完告發單後就離去，所以
    伊對異議人的印象並不深刻，而且該紅燈轉換成綠燈的時間
    經過伊測算有20秒，在當時伊並沒有看到異議人有所謂停、
    等再行駛的動作，伊可以確定異議人確實是闖紅燈而非在燈
    號轉換之一瞬間行駛，而造成誤為舉發，且渠等在開單時為
    了避免爭執，通常會等待一兩秒後再為告發，不會為了告發
    而告發等語明確（見本院卷第第21、22頁），並有由異議人
    簽收之高雄市政府警察局舉發違反道路交通事件通知單、原
    處分機關裁決書等附卷可稽（見本院卷第16、17頁）。
  (三)至異議人雖以前揭情詞置辯。惟查，異議人於前揭時、地確
    有駕車行經有燈光號誌管制之交岔路口而闖紅燈之交通違規
    行為，業據證人李士杰於本院審理中結證明確，已如前述，
    而證人李士杰雖為本件舉發員警，惟其到庭所陳述之上開舉
    發經過，經查尚無違反經驗或論理法則之處，且遍查本件卷
    存證據資料，亦無任何積極證據足以證明其前揭所述係虛偽
    不實，亦無足可顯信其陳述不可採信之品性證據或前科證據
    存在，自不得僅因其為本件開單舉發異議人之員警，即遽予
    否認其上開證述之可信性，況上開證人與異議人間素昧平生
    ，並無仇隙嫌怨，應無設詞誣陷異議人之理，且所述本件舉
    發經過事實，具體明確，又警員執行公務時，本身即受有行
    政懲處責任之監督，且其到庭具結作證，更係以刑事責任擔
    保其證言之真實性，從而，證人李士杰於本院審理中之前揭
    結詞，應堪採信。
  (四)又本件雖無該車闖紅燈之採證照片或錄影可憑，然按路口燈
    號變換迅速，闖紅燈之情形又屬稍縱即逝，倘要求員警必以
    錄影或照相為證，實為強人所難；況員警執行交通勤務，依
    法亦未要求必須以錄影或照相存證。是以本件闖紅燈之事實
    ，雖無照片或錄影佐證，亦難謂有何不當。再參以異議人於
    遭舉發當時，對於警方舉發其違規一節並未提出任何異議，
    且舉發警員可以確定異議人通過違規地點之交岔路口時，當
    時之燈號確實為紅燈，並非由紅燈轉換為綠燈等情，亦據證
    人李士杰到庭證述如前，是以異議人辯稱於遭舉發當時其車
    輛係停等燈號為綠燈時始通過停止線，且警方攔檢當時，是
    處於駕駛機車行進當中且精神不集中之狀況，所做出之錯誤
    判斷云云，並不足採。
  (五)是以，異議人之前揭辯詞均無足據以為有利異議人之認定。
    本件事證明確，異議人確有於前揭時、地駕車行經有燈光號
    誌管制之交岔路口而闖紅燈之違規行為，洵堪認定。
四、綜上所述，異議人確有於前揭時、地駕車行經有燈光號誌管
    制之交岔路口而闖紅燈之違規行為。從而，原處分機關依道
    路交通管理處罰條例第53條第1 項規定，於97年6 月2 日開
    立裁決書裁處異議人罰鍰1,800 元，並依第63條第1 項第3
    款規定，記違規點數3 點，核無違誤，應予維持，本件異議
    人之異議為無理由，應予駁回。
據上論斷，應依道路交通案件處理法第19條，裁定如主文。
中    華    民    國    97    年    7     月    25    日
                      交通法庭  法  官  曾子珍
以上正本證明與原本無異。
如不服本裁定，應於收受送達後5 日內向本院提出抗告狀。
中    華    民    國    97    年    7     月    25    日
                                書記官  王翌翔


司法院資訊處製作；財團法人民間司法改革基金會備份。
